臺灣橋頭地方法院民事判決
                                    111年度橋簡字第629號
原      告  宋庭瑜  
被      告  兆釧國際有限公司

法定代理人  曲玲瑢  

訴訟代理人  李榮唐律師
            陳欣怡律師
            吳啓源律師
上列當事人間請求損害賠償等事件，本院於民國111年10月26日
言詞辯論終結，判決如下：
    主  文
原告之訴駁回。
訴訟費用由原告負擔。
    事實及理由
一、原告主張：被告利用廣告聲稱取得全世界及臺灣專利、商標
    之膚色測色儀器（下簡稱系爭測色儀），使原告受誤導，相
    信被告而花費新臺幣（下同）268000元，購買系爭測色儀。
    但事後原告發現系爭測色儀於臺灣並無專利，而系爭測色儀
    於臺灣有無專利，係屬原告是否購買之重要事項，被告謊稱
    於臺灣有專利，使原告陷於錯誤，就系爭交易，顯有詐欺行
    為，並以侵害原告權利，爰依民法第184條第1項規定，請求
    被告賠償，並聲明：被告應給付原告268000元，及自支付命
    令送達翌日起，至清償日止，按週年利率百分之五計算之利
    息。
二、被告則以：系爭測色儀，系來自韓國，在韓國取得專利、也
    經由中國向世界智慧財產權組織申請取得專利優先權，並於
    111年間取得臺灣新型專利。原告主張被告施用詐術，因而
    購買系爭測色儀器，但未就被告如何實施詐欺行為、實施詐
    術內容為何，原告如何陷於錯誤等舉證。且原告迄今仍使用
    系爭測色儀營利，並無受有損害等語，資為抗辯，並聲明：
    原告之訴駁回，如受不利判決，願供擔保，免為假執行。
三、本院之判斷：
  ㈠按當事人主張有利於己之事實者，就其事實有舉證之責任，
    民事訴訟法第277 條前段定有明文。又民事訴訟如係由原告
    主張權利者，應先由原告負舉證之責，若原告先不能舉證，
    以證實自己主張之事實為真實，則被告就其抗辯事實即令不
    能舉證，或其所舉證據尚有疵累，亦應駁回原告之請求，最
    高法院17年上字第917號著有判例可資參照。又依民法第18
    4 條第1 項前段規定，侵權行為之成立，須行為人因故意過
    失不法侵害他人權利，亦即行為人須具備歸責性、違法性，
    並不法行為與損害間有因果關係，始能成立，且主張侵權行
    為損害賠償請求權之人，對於侵權行為之成立要件應負舉證
    責任，最高法院100 年度台上字第328號判決意旨參照。按
    因被詐欺或被脅迫而為意思表示者，表意人得撤銷其意思表
    示。但詐欺係由第三人所為者，以相對人明知其事實或可得
    而知者為限，始得撤銷之，民法第92條第1 項定有明文。又
    主張被詐欺或受脅迫而為表示之當事人，應就此項事實負舉
    證之責任（最高法院21年上字第2012號判例意旨參照）。所
    謂詐欺行為係指對不真實之事實表示其為真實，而使他人陷
    於錯誤，加深錯誤或保持錯誤。
　㈡原告主張被告利用廣告，宣稱系爭測色儀於臺灣有專利，致
    原告誤信，而買受系爭測色儀，致原告受有損害等節，為被
    告所否認，依上開說明，自應由原告就其上開主張，負舉證
    責任。經查：原告就其主張，雖舉被告之貼文及律師事務所
    函為證（見司促卷第5-7頁、本院卷49頁為證），惟查上開
    貼文，其上僅載明「使用獨家專利測色儀」，並無原告所指
    ，被告宣稱系爭測色儀於台灣地區有專利之記載，原告主張
    被告以廣告宣稱系爭測色儀於臺灣有專利等語，已難逕採。
    且系爭測色儀於韓國、世界智慧財產權組織、臺灣均取得專
    利，有被告提出之各該證書為證（見本院卷第67-165頁），
    堪認擁有新型技術無疑。縱原告於購買系爭測色儀當時，尚
    未取得臺灣地區專利，然系爭測色儀價格高達26萬餘元，並
    非價格低廉之物品，以當下網路社會資訊發達之情況，一般
    人只要利用網路即可確認究竟於台灣地區有無專利，原告捨
    此不為，難認原告主張系爭測色儀於台灣地區有無專利，係
    屬其決定是否購買系爭測色儀之重要事項，故其主張因誤認
    系爭測色儀於台灣地區有專利，因而購買乙節，並無可採。
  ㈢從而，原告主張被告販售之系爭測色儀並無取得臺灣專利，
    卻刻意隱匿，甚至謊稱已取得臺灣專利、商標，致其陷於錯
    誤，以268,000元購買系爭測色儀，因而受有上開金額之損
    害等情。因依原告所舉證據，並不能認被告有何隱匿、謊稱
    取得臺灣專利之侵權行為事實，原告就此復不能舉其他證據
    以實其說，其依民法第184條第1項之規定請求被告給付268,
    000元，及自支付命令送達翌日起至清償日止，按年息5%計
    算之利息，為無理由，應予駁回。
四、本件事證已臻明確，兩造其餘攻擊防禦方法及證據，經核均
    不影響判決之結果，爰不一一論述，附此敘明。
五、訴訟費用負擔之依據：民事訴訟法第78條。 　　　　
中　　華　　民　　國　　111 　年　　11　　月　　9 　　日
                  橋頭簡易庭    法    官  林揚奇  
以上正本係照原本作成。
如不服本判決，應於送達後20日內，向本院提出上訴狀並表明上
訴理由，如於本判決宣示後送達前提起上訴者，應於判決送達後
20日內補提上訴理由書（須附繕本）。
中　　華　　民　　國　　111 　年　　11　　月　　9 　　日
                                書 記 官  陳麗如